【裁判字號】    98,訴,1380
【裁判日期】    990204
【裁判案由】    違反毒品危害防制條例
【裁判全文】
臺灣屏東地方法院刑事判決              98年度訴字第1380號
公  訴  人  臺灣屏東地方法院檢察署檢察官
被      告  甲○○
上列被告因違反毒品危害防制條例案件，經檢察官提起公訴（98
年度毒偵字第1700號），嗣被告於本院準備程序進行中先就被訴
事實為有罪之陳述，本院告知被告簡式審判程序之旨，並聽取當
事人之意見後，裁定改由受命法官獨任依簡式審判程序審理，本
院判決如下：
    主  文
甲○○施用第一級毒品，累犯，處有期徒刑玖月，扣案殘留第一
級毒品海洛因之注射針筒拾肆支沒收銷燬、注射針筒玖支、止血
帶貳條、稀釋海洛因用之注射水貳拾貳個、電子磅秤壹個、空夾
鏈袋壹包均沒收；又施用第二級毒品，累犯，處有期徒刑肆月，
扣案之第二級毒品甲基安非他命貳包（驗前淨重各為捌點伍貳
公克、零點陸捌捌公克，驗後淨重各為捌點伍壹捌公克、零點陸
捌公克）、殘留甲基安非他命吸食器壹組、玻璃管吸食器柒支
、塑膠杓子肆支、糖粉壹包均沒收銷燬。應執行有期徒刑壹年，
扣案之第二級毒品甲基安非他命貳包（驗前淨重各為捌點伍貳
公克、零點陸捌捌公克，驗後淨重各為捌點伍壹捌公克、零點陸
捌公克）、殘留甲基安非他命之吸食器壹組、玻璃管吸食器柒
支、塑膠杓子肆支、糖粉壹包、殘留第一級毒品海洛因之注射針
筒拾肆支均沒收銷燬，注射針筒玖支、止血帶貳條、稀釋海洛因
用之注射水貳拾貳個、電子磅秤壹個、空夾鏈袋壹包均沒收。
    事  實
一、甲○○前於民國90年間因施用毒品案件，經本院裁定送觀察
    勒戒後，認有繼續施用毒品傾向，再由本院裁定將其送戒治
    處所施以強制戒治一年，復於90年7 月9 日經裁定停止戒治
    付保護管束，期間未經撤銷，於90年11月8 日期滿，並由臺
    灣屏東地方法院檢察署檢察官於90年11月8 日，以90年度戒
    毒偵字第373 號為不起訴處分確定；其另於92年間因施用第
    一級毒品海洛因案件，經本院以94年度簡字第50號判處有期
    徒刑6 月確定，於94年6 月28日縮刑期滿執行完畢。詎不知
    悔改明知海洛因及甲基安非他命分別經公告列為毒品危害防
    制條例第2 條第1 項第1 、2 款之第一級毒品及第二級毒品
    ，不得非法持有、施用，竟分別基於施用第一級毒品海洛因
    及第二級毒品甲基安非他命之犯意，於98年9 月23日上午9
    時許，基於施用第一級毒品海洛因之犯意，在屏東縣屏東市
    ○○○路56巷8 弄8 之1 號之房間內，將海洛因加生理食鹽
    水稀釋後，以針筒注射血管之方式，施用第一級毒品海洛因
    1 次，又於98年9 月24日中午12時許，在上開地點，另基於
    施用第二級毒品甲基安非他命之犯意，以將安非他命放入玻
    璃球燒烤之方式，施用甲基安非他命1 次。嗣於98年9 月25
    日上午8 時30分許，為警持搜索票在上開地點查獲，並扣得
    第二級毒品甲基安非他命2 小包（驗前淨重各為8.523 公克
    、0.688 公克，驗後淨重各為8.518 公克、0.683 公克）、
    殘留甲基安非他命吸食器1 組、玻璃管吸食器7 支、塑膠杓
    子4 支、糖粉1 包及電子磅秤1 個、空夾鏈袋1 包、殘留海
    洛因之注射針筒14支、未使用過之注射針筒9 支、止血帶2
    條、稀釋海洛因用之注射用水22個，經警採集其尿液送驗後
    ，結果呈嗎啡與甲基安他命陽性反應，而查獲上情。
二、案經屏東縣政府警察局報告臺灣屏東地方法院檢察署檢察官
    偵查起訴。
    理  由
一、本案被告甲○○所犯違反毒品危害防制條例案件，並非法定
    刑為死刑、無期徒刑或最輕本刑3 年以上有期徒刑之罪，亦
    非高等法院管轄第一審之案件，而被告於本院準備程序中就
    被訴事實為有罪之陳述，本院合議庭乃裁定由受命法官獨任
    進行簡式審判程序。又簡式審判程序之證據調查，依刑事訴
    訟法第273 條之2 規定，不受同法第159 條第1 項審判外陳
    述排除之限制，再被告對於卷內之各項證據，亦不爭執證據
    能力，故卷內所列之各項證據，自得作為證據，先予敘明。
二、上揭事實，業據被告於警詢、檢察官偵訊中及本院審理中坦
    承不諱，其為警所採集之尿液檢體，經送請台灣檢驗科技股
    份有限公司以酵素免疫分析法及氣相層析質譜儀法檢驗結果
    ，呈嗎啡及甲基安非他命陽性反應，有該公司98年10月21日
    編號KH2009A0000000號濫用藥物尿液檢驗報告1 紙在卷可按
    ，另扣案之白色晶體2 包，經送請高雄醫學大學附設中和紀
    念醫院鑑定結果，確為甲基安非他命毒品（驗前淨重各為8.
    523 公克、0.688 公克，驗後淨重各為8.518 公克、0.683
    公克），有該院98年12月4 日編號0000-000號、0000-000號
    檢驗報告各1 份在卷可按，又扣案之甲基安非他命吸食器1
    組檢驗後呈現嗎啡、海洛因與甲基安非他命反應，玻璃管吸
    食器7 支、自製塑膠杓子4 支、糖粉1 包檢驗後均呈現甲基
    安非他命反應，扣案注射針筒14支，檢驗後呈現嗎啡、海洛
    因反應等情，亦據屏東縣政府警察局刑警大隊偵三隊警員以
    台灣尖端先進生技公司快速篩檢試劑初步檢驗屬實，有檢驗
    報告7 張與檢驗過程照片16幀在卷可按，並有電子磅秤1 個
    、空夾鏈袋1 包、未使用過之注射針筒9 支、止血帶2 條、
    稀釋海洛因用之注射用水22個扣案可資佐證，被告上開自白
    與事實相符。又查被告前於90年間因施用毒品案件，經本院
    裁定送觀察勒戒後，認有繼續施用毒品傾向，由本院裁定將
    其送戒治處所施以強制戒治一年，復於90年7 月9 日經裁定
    停止戒治付保護管束，期間未經撤銷，於90年11月8 日期滿
    ，並由臺灣屏東地方法院檢察署檢察官於90年11月8 日，以
    90年度戒毒偵字第373 號為不起訴處分確定；另於92年間因
    施用第一級毒品海洛因案件，經本院以94年度簡字第50號判
    處有期徒刑6 月確定，於94年6 月28日縮刑期滿執行完畢等
    事實，有臺灣高等法院被告全國前案紀錄表1 份在卷可按，
    是被告於前開強制戒治執行完畢釋放後於5 年內已經再犯，
    並經依法追訴處罰，雖本案施用毒品之時間在初犯釋放5 年
    後，惟被告既已先於「5 年內再犯」，顯見其再犯率甚高，
    原實施觀察、勒戒已無法收其實效，而無5 年戒斷期之存在
    ，自無再經觀察、勒戒及強制戒治之必要，而應由檢察官逕
    行起訴，並由本院依法論科。綜上所述，被告本件施用毒品
    ，事證應屬明確，其犯行應堪認定，應予依法論科。
三、查海洛因、甲基安非他命分屬毒品危害防制條例第2 條第2
    項第1 款、第2 款所規定之第一級毒品及第二級毒品。是核
    被告所為，係犯毒品危害防制條例第10條第1 項施用第一級
    毒品及同條第2 項之施用第二級毒品罪。其持有毒品復進而
    施用，持有毒品之低度行為，均為施用毒品之高度行為所吸
    收，不另論罪。又被告所犯上開2 罪，犯意各別，行為互殊
    ，應予分論併罰。再查其前有如事實欄所示之科刑及執行情
    形，有臺灣屏東地方法院檢察署刑案資料查註紀錄表、臺灣
    高等法院被告前案紀錄表各1 份附卷足憑，其於刑之執行完
    畢後5 年內，故意再犯本件有期徒刑之罪，均為累犯，均應
    依刑法第47條第1 項加重其刑。本院審酌被告施用毒品，足
    以戕害其身心，滋生其他犯罪，惡化治安，且已有多次施用
    毒品之前科，素行不佳，有臺灣高等法院被告前案紀錄表在
    卷可按，惟念其坦承犯行，且施用毒品行為於本質上係屬自
    我戕害行為，反社會性之程度較低等一切情狀，分別量處如
    主文所示之刑，並定其應執行之刑。至扣案之第二級毒品甲
    基安非他命2 小包（驗前淨重各為8.523 公克、0.688 公克
    ，驗後淨重各為8.518 公克、0.683 公克）係查獲之毒品，
    殘留第一級毒品海洛因之注射針筒14支、殘留甲基安非他命
    吸食器1 組、玻璃管吸食器7 支、塑膠杓子4 支、糖粉1包
    ，基上殘留之甲基安非他命及海洛因已無從分析剝離，均應
    視同毒品，不問屬於犯人與否，應依毒品危害防制條例第18
    條第1 項前段規定，宣告沒收銷燬，注射針筒9 支、止血帶
    2 條、稀釋海洛因用之注射水22個、電子磅秤1 個、空夾鏈
    袋1 包，均係被告所有，供犯本件犯罪所用之物，業據被告
    供述在卷，應依刑法第38條第1 項第2 款宣告沒收。至於鑑
    驗耗損之毒品因業已滅失，無庸為沒收銷燬之諭知，併此敘
    明。
據上論斷，應依刑事訴訟法第273 條之1 第1 項、第299 條第1
項前段，毒品危害防制條例第10條第1 項、第2 項、第18條第1
項前段，刑法第11條、第47條第1 項、第38條第1 項第2 款、第
51條第5 款，判決如主文。
本案經檢察官劉昀到庭執行職務。
中    華    民    國    99    年    2     月    4     日
                    刑事第一庭  法   官 涂裕洪
以上正本證明與原本無異。
如不服本判決應於收受判決後10日內向本院提出上訴書狀，並應
敘述具體理由；其未敘述上訴理由者，應於上訴期間屆滿後20日
內向本院補提理由書（均須按他造當事人之人數附繕本）「切勿
逕送上級法院」。
中    華    民    國    99    年    2     月    4     日
                                書記官  卓春成
附錄本判決論罪科刑法條：
毒品危害防制條例第10條
施用第一級毒品者，處 6 月以上 5 年以下有期徒刑。
施用第二級毒品者，處 3 年以下有期徒刑。

司法院資訊處製作；財團法人民間司法改革基金會備份。
